臺灣高等法院民事裁定　　　　　　　　　100年度聲字第356號
聲請人　張彩婕原名：彭張文鐘.
上列聲請人因與相對人彭祥恩間請求履行協議事件，聲請訴訟救
助，本院裁定如下：
    主      文
聲請駁回。
    理      由
一、聲請意旨略以：伊與相對人白手起家，所得雖逾新台幣（下
    同）上億元，但均由相對人控管；伊名下不動產又遭相對人
    假處分在案，致伊生活困難，無現金可支付上訴費用，爰依
    民事訴訟法第107 條規定，聲請訴訟救助。
二、按當事人無資力支出訴訟費用者，依民事訴訟法第107條規
    定，法院固應依聲請准予救助，惟此項請求救助之事由，依
    同法第109條第2項、第284條之規定，應提出能即時調查之
    證據以釋明之；且法院調查聲請人是否無資力支出訴訟費用
    ，專就聲請人提出之證據為之，如聲請人並未提出證據，或
    依其提出之證據，未能信其無資力支出訴訟費用之主張為真
    實，即應將其聲請駁回，並無派員調查之必要（最高法院26
    年度滬抗字第34號判例、98年度台抗字第961號裁定參照）
    。所謂無資力則係指窘於生活，且缺乏經濟信用者而言（最
    高法院43年台抗字第152號判例意旨參照）。
三、查：
  (一)聲請人與相對人間履行協議事件，聲請人對於100年8月29日
    原法院所為100年度重訴字第95號判決，提起上訴，並就第
    二審應徵之裁判費219,036元，聲請訴訟救助，合先敘明。
  (二)聲請人提出之財產明細表，其上載明聲請人與相對人共同之
    收入來源，一為租金收入，總計33,315,600元；二為貨運公
    司收入約5,000萬元以上；三為房產買賣價差收入約3,221萬
    元；四則為全家共同經營之事業，有該明細表可憑（見本院
    卷第4-8頁），聲請人推算該共同收入之總金額已逾上億元
    等語（見本院卷第2頁）。聲請人與相對人之共同收入既已
    逾上億元，則由聲請人提出之財產明細表以觀，適足以釋明
    聲請人並非無資力之人。
  (三)聲請人另主張：伊所有之不動產，業經相對人假處分云云，
    惟，聲請人99年度有股利所得69,534元、租賃所得288,000
    元、營利所得4,354元，並有土地3筆、房屋2筆及投資1筆，
    財產總額合計17,780,435元，有本院依職權調閱之稅務電子
    閘門財產所得調件明細表可證（見本院卷第11-13頁）。聲
    請人除上開不動產外，另有其他財產收入，是所述其名下財
    產被假處分云云，縱屬真實，自仍不足以釋明，其係窘於生
    活，且缺乏經濟信用之人。
  (四)此外，聲請人又未提出其他證據釋明，其係缺乏經濟信用，
    致無法籌措款項支出訴訟費用之人，依前揭說明，其聲請訴
    訟救助，即不應准許，
四、據上論結，本件聲請為無理由，爰裁定如主文。
中    華    民    國  100     年    11    月    28    日
                    民事第十五庭
                        審判長法  官 林恩山
                              法  官 郭松濤
                              法  官 陳雅玲
正本係照原本作成。
如不服本裁定，應於收受送達後10日內向本院提出抗告狀，並應
繳納抗告費新台幣1000元。
中    華    民    國   100    年    11    月    30    日
                              書記官 潘大鵬